【裁判字號】    95,小上,6
【裁判日期】    950215
【裁判案由】    侵權行為損害賠償
【裁判全文】
臺灣桃園地方法院民事裁定               95年度小上字第6號
上  訴  人  丙○○
被  上訴人  乙○○
            甲○○
上列當事人間請求損害賠償事件，上訴人對於中華民國94年11月
10日本院桃園簡易庭94年度桃小字第1576號第一審判決提起上訴
，本院裁定如下：
    主    文
上訴駁回。
第二審訴訟費用新台幣壹仟伍佰元由上訴人負擔。
    理    由
一、按對於小額程序之第一審判決提起上訴，非以其違背法令為
    理由，不得為之。所謂判決違背法令，乃指判決不適用法規
    或適用不當，或有民事訴訟法第469 條所列第1 款至第5 款
    事由時，其判決當然為違背法令，惟當事人於小額訴訟事件
    之第二審程序不得提出新攻擊或防禦方法。又上訴不合法者
    ，第二審法院應以裁定駁回之。民事訴訟法第436 條之24第
    2 項、第436 條之32第2 項準用第468 條及第469 條第1 款
    至第5 款、第436 條之28前段、第444 條第1 項前段分別定
    有明文。並參照同法第436 條之25規定及最高法院71年台上
    字第314 號判例意旨，則當事人提起上訴，如依民事訴訟法
    第468 條規定，以小額程序之第一審判決有不適用法規或適
    用法規不當為理由時，其上訴狀或理由狀應有具體之指摘，
    表明原判決所違背之法令及其具體內容，以及依訴訟資料可
    認為原判決有違背法令之具體事實，並揭示該法規之條項或
    其內容，若係成文法以外之法則，應揭示該法則之旨趣，倘
    為司法院解釋或最高法院之判例，則應揭示該解釋或判例之
    字號或其內容，如以民事訴訟法第469 條第1 款至第5 款所
    列情形為理由時，其上訴狀或理由書，應揭示合於該條款之
    事實。上訴狀或理由書如未依此項方法表明，或其所表明者
    ，顯與上開法條規定不相合時，難認為已對小額程序之第一
    審判決之違背法令有具體之指摘，其上訴即不合法。
二、本件上訴意旨略以：本院94年度桃小字第1576號原審判決並
    未全部審酌上訴人所提出之相關資訊，且於言詞辯論期日審
    理時，法官僅係籠統問話和對話，匆促問案，很多重要之談
    話和資訊內容，皆未提起。上訴人曾就原審補陳證件數次，
    惟原審判決就上訴人補陳之內容似有所遺漏，且原審之言詞
    辯論期日中，上訴人皆有講到父親喪葬給付之情事，然原審
    判決書中竟未提到隻字片語。又於原審審理時，被上訴人甲
    ○○雖曾委任訴訟代理人蔡素卿，然訴外人蔡素卿於言詞辯
    論庭上皆未為陳述，被上訴人乙○○雖辯稱上訴人無參加勞
    工保險，故無權分受上訴人與被上訴人母親之喪葬津貼云云
    ，然上訴人確實有參加勞工保險，而上訴人與被上訴人母親
    之喪葬費用，皆係以遺產公款給付，並未以喪葬津貼支付，
    被上訴人渠等2 人侵占喪葬津貼，顯然侵犯其它繼承人之合
    法權益。綜上所述，上訴人為此提起上訴，並請求廢棄原判
    決等語。
三、經查本件上訴人對小額程序之第一審判決提起上訴，惟上訴
    人係對原判決事實認定及證據取捨表示不服，惟並未具體指
    出原審判決有如何違背法令之情事，更未指明原審判決所違
    反之法令條項或其內容以及依訴訟資料有何判決違背法令之
    具體事實。而取捨證據、認定事實屬於事實審法院之職權，
    若其認定並不違背法令，即不許任意指摘其認定不當（最高
    法院28年上字第151 號判例參照），自難認原判決有何不適
    用經驗定則之違背法令事由。揆諸首揭說明，足認上訴人之
    上訴未合法表明上訴理由，從而，上訴人執上開事由提起上
    訴，顯不合法，應予駁回。
四、次按於小額訴訟之上訴程序，法院為訴訟費用之裁判時，應
    確定其費用額，又訴訟費用，由敗訴之當事人負擔，民事訴
    訟法第436條之19第1項、第436條第32第1項及第78條規定甚
    明。本件上訴既無理由，上訴費用自應由上訴人負擔，從而
    上訴人支出之第二審裁判費用新台幣（下同）1,500 元，應
    由上訴人負擔，是本件上訴人負擔之訴訟費用額確定為1,50
    0 元。
五、據上論結，本件上訴為不合法，依民事訴訟法第436 條之32
    第1 項、第2 項、第436 條之19第1 項、第444 條第1 項前
    段、第95條、第78條，裁定如主文。
中    華    民    國    95    年    2     月    15    日
                  民事第一庭  審判長法  官  郭琇玲
                                    法  官  陳勇松
                                    法  官  陳婉玉
以上正本係照原本作成
本裁定不得抗告
中    華    民    國    95    年    2     月    15    日
                                    書記官  劉雅玲


司法院資訊處製作；財團法人民間司法改革基金會備份。
